【裁判字號】    99,花易,23
【裁判日期】    990527
【裁判案由】    恐嚇
【裁判全文】
臺灣花蓮地方法院刑事判決              99年度花易字第23號
公  訴  人  臺灣花蓮地方法院檢察署檢察官
被      告  甲○○
上列被告因恐嚇案件，經檢察官聲請簡易判決處刑（99年度偵字
第466 號），本院花蓮簡易庭認不宜以簡易判決處刑，改簽分適
用通常程序審理，本院判決如下：
    主  文
甲○○犯恐嚇危害安全罪，處拘役拾日，如易科罰金，以新臺
幣壹仟元折算壹日。
    事  實
一、甲○○因曾向乙○○購物，要辦理退貨，因不滿乙○○對退
    貨之處理方式，於民國98年10月15日上午11時58分許，在其
    位於台北市○○區○○街432巷122號2 樓住處以其持有之門
    號0000000000號行動電話撥打乙○○之000000000 號電話，
    基於恐嚇之犯意，在電話中以加害生命、身體之事向乙○○
    恐嚇稱：「3 天後我會回去找你算帳，敢不給錢，就到稅捐
    處檢舉逃漏稅，我要把你刺下去（台語）」等語，致乙○○
    因而心生畏懼，致生危害於生命、身體之安全。
二、案經乙○○訴由花蓮縣警察局花蓮分局報請臺灣花蓮地方法
    院檢察署檢察官偵查而聲請簡易判決處刑，本院花蓮簡易庭
    認不宜以簡易判決處刑，改簽分適用通常程序。
    理  由
壹、證據能力部分
一、證人乙○○於檢察官偵查時之證述，業經具結，並無任何特
    別不可信之情況存在，認具有證據能力。
二、按被告以外之人於審判外之言詞或書面陳述，除法律有規定
    者外，不得作為證據。被告以外之人於審判外之陳述，雖不
    符前4 條之規定，而經當事人於審判程序同意作為證據，法
    院審酌該言詞陳述或書面陳述作成時之情況，認為適當者，
    亦得為證據；當事人、代理人或辯護人於法院調查證據時，
    知有第159 條第1 項不得為證據之情形，而未於言詞辯論終
    結前聲明異議者，視為有前項之同意。刑事訴訟法第159 條
    第1項、第159條之5 就此定有明文。查本判決以下所引之書
    面證據及證人即告訴人乙○○於警詢之陳述，雖為被告以外
    之人於審判外之書面或言詞陳述，依據前開規定，屬於傳聞
    證據，惟本案當事人對於上開證據之證據能力，於準備程序
    中均不爭執，迄本案言詞辯論終結前，亦未就證據能力問題
    為爭執，揆諸上開規定，上揭證據均得採為本案證據。
貳、實體部分
一、訊據被告固坦承其曾向乙○○購買亞培管灌奶水及黑棗汁，
    因其父親死亡，要求辦理退貨還款，對乙○○之退貨處理方
    式不滿，欲辦理退貨貨品已以同種類貨品送回其母親住處，
    貨品已更換成相同種類之貨品，並於98年10月15日上午11時
    58分許，以其持有之門號0000000000號行動電話撥打000000
    000 號電話給乙○○，談及退貨處理事宜，惟矢口否認有何
    恐嚇之犯行，並辯稱：我沒有恐嚇，我是跟乙○○說等我回
    去在跟他處理云云。經查：上開犯罪事實，業據證人即被害
    人乙○○於警詢、檢察官偵查及本院審理時證述：之前被告
    堅持要我們幫他處理退貨，但是我跟他說依社會習俗喪家的
    東西沒有辦法這樣處理，被告當時要我辦理退貨或轉賣，我
    跟被告說我要向廠商詢問是否有人意收受或承接，所以被告
    就把物品留在我這裏，我才開立客戶服務卡給被告；嗣於98
    年10月15日上午，有一位「廖光明」先生表示被告委其來拿
    回退回之貨物，因廖先生急著拿貨，原本退回之貨品已分散
    到其他店銷售，經該位廖先生之同意後，改以同種類之新品
    返還，並交付給廖先生；嗣於98年10月15日上午11時58分許
    ，被告以其持有之門號000000000號行動電信撥打000000000
    號電話給我，向我抱怨，我有跟他解釋情形，他說三天後回
    來找我們算帳，敢不給錢，他要向稅捐處檢舉我逃漏稅，他
    又用台語說他要把我刺下去，我有問他要用什麼刺我，他說
    不管用什麼方式，就是要把我刺下去，我心生害怕等語明確
    。而證人乙○○為經營買賣生意之人，與被告除上揭貨品買
    賣之退貨糾紛外，兩人並無任何恩怨仇隙，且其於警詢、檢
    察官偵查時及本院審理時之證述內容均相符；又於檢察官偵
    查及本院審理時業經具結證述，當無設詞誣陷被告而自陷於
    偽證刑責之虞。此外，並有客戶服務卡影本2份、照片9張、
    被告持用之上揭行動電話通聯紀錄、基地台紀錄、被害人上
    開電話通聯紀錄各1 份在卷可稽，益足認證人乙○○之證述
    足堪採信。是被告所辯，顯係事後卸責之詞，不足採信。本
    案事證明確，被告犯行堪以認定。
二、核被告所為，係犯刑法第305 條恐嚇危害安全罪。爰審酌被
    告因不滿乙○○就其退貨之處理方式，即以前開方式恐嚇告
    訴人，造成告訴人感到害怕，所為實欠缺法治觀念，且犯後
    否認犯行之態度，迄今未能達成和解，惟考量本件犯罪情節
    尚非嚴重，及其智識程度、動機、手段等一切情狀，量處如
    主文所示之刑，並審酌被告之經濟能力狀況，諭知如主文所
    示之易科罰金折算標準。
據上論斷，應依刑事訴訟法第452條、第299條第1 項前段，刑法
第305條、第41條第1項前段，刑法施行法第1條之1，判決如主文
。
本案經檢察官黃蘭雅到庭執行職務。
中    華    民    國    99    年    5     月    27    日
                  刑事第四庭    法  官  陳月雯
以上正本證明與原本無異。
如不服本判決應於收受送達後10日內向本院提出上訴書狀，並應
敘述具體理由。其未敘述上訴理由者，應於上訴期間屆滿後20日
內向本院補提理由書(均須按他造當事人之人數附繕本)「切勿逕
送上級法院」。告訴人或被害人如對於本判決不服者，應具備理
由請求檢察官上訴，其上訴期間之計算係以檢察官收受判決正本
之日期為準。
中    華    民    國    99    年    5     月    27    日
                                書記官
附錄本件論罪科刑法條全文
中華民國刑法第305條
以加害生命、身體、自由、名譽、財產之事，恐嚇他人致生危害
於安全者，處二年以下有期徒刑、拘役或三百元以下罰金。

司法院資訊處製作；財團法人民間司法改革基金會備份。
